臺灣臺北地方法院民事裁定　　　　　 100年度簡聲抗字第15號
抗　告　人　湯美鳳
相　對　人　溫志豪
上列當事人間請求停止執行事件，抗告人對於本院新店簡易庭民
國100 年8 月8 日所為之100 年度店簡聲字第27號裁定提起抗告
，本院裁定如下：
    主  文
原裁定關於供擔保金額部分廢棄。
原裁定所命「聲請人供擔保新臺幣伍拾萬元」，應減為「聲請人
供擔保新臺幣柒萬伍仟元」。
抗告費用由相對人負擔。
    理  由
一、抗告意旨略以：相對人固執抗告人所簽發本票，向本院聲請
    許可強制執行之裁定（100 年度司票字第3234號），並憑此
    聲請本院以100 年度司執字第41437 號查封抗告人所有財產
    （下稱系爭強制執行事件）。惟抗告人係遭相對人詐騙始行
    簽立上開本票，且本票上之金額亦非抗告人書寫，又未曾蓋
    印，故提起確認本票債權不存在之訴（100年度店簡字第487
    號），並聲請供擔保停止系爭強制執行事件之執行程序。然
    原裁定未審酌上情，遽命其提供新臺幣（下同）500,000元
    為擔保，原裁定顯有未當。為此提起抗告，求為廢棄原裁定
    ，另為適法之裁定等語。
二、按發票人主張本票係偽造、變造者，於前條裁定送達後20日
    內，得對執票人向為裁定之法院提起確認之訴；發票人主張
    本票債權不存在而提起確認之訴不合於第一項之規定者，法
    院依發票人之聲請，得許其提供相當並確實之擔保，停止強
    制執行，非訟事件法第195 條第1 項、第3 項分別定有明文
    。又法院因必要情形或依聲請定相當並確實之擔保，為停止
    強制執行之裁定者，該擔保金額之多寡應如何認為相當，固
    屬法院職權裁量之範圍。惟此項擔保係備供強制執行債權人
    因停止執行所受損害之賠償，故法院定擔保金額時，自應斟
    酌該債權人因停止執行可能遭受之損害，以為衡量之標準，
    其數額應依標的物停止執行後，債權人未能即時受償或利用
    該標的物所受之損害額，或其因另供擔保強制執行所受之損
    害額定之，非以標的物之價值或其債權額為依據。
三、經查，本件抗告人主張相對人執本院100 年司票字第3234號
    本票裁定聲請強制執行抗告人之財產，經本院以系爭強制執
    行事件執行中，因抗告人向本院提起100年度店簡字第487號
    確認本票債權不存在訴訟，其聲請停止系爭強制執行事件之
    強制執行程序，業據提出本院執行處查封登記函、起訴狀及
    準備狀影本為證（見原審卷第6頁至第11頁），且經原審調
    取100年店簡字第487號確認本票債權不存在卷宗審究後，認
    為抗告人之聲請為有理由，應予准許，於法並無不合。次查
    ，相對人係以本院100年度司票字第3234號民事裁定為執行
    名義，聲請本院民事執行處為強制執行。上開執行名義內載
    抗告人應給付相對人500,000元，及自100年3月23日起至清
    償日止，按年息百分之5計算之利息。是本件確認本票債權
    不存在之訴訴訟標的金額應核定為500,000元，因未逾1,
    500,000元屬不得上訴第三審之案件。再查，准予停止執行
    所供擔保金額係備供債權人因停止執行所受損害之賠償，一
    旦准予停止執行，抗告人係受有無法使用執行標的物之損害
    ，參考各級法院辦案期限實施要點第2點規定辦案期限，民
    事簡易事件第一審為10個月、第二審為2年，共計2年10個月
    ，加上裁判送達、上訴、分案等期間，上開確認本票債權不
    存在之訴自起訴時起迄判決確定時止，預估約需3年，此為
    抗告人提起確認本票債權不存在之訴獲准停止執行因而致相
    對人執行可能延宕之期間。再以法定利率5%計算為75,000
    元（500,000元×5%×3＝75,000元），認作為相對人因抗告
    人提起確認本票債權不存在之訴因而停止執行致未能即時受
    償之損害額為適當。
四、綜上，原裁定命供擔保而准為停止執行並無不合，惟原法院
    關於擔保金額之酌定既有不當，抗告人抗告意旨指摘原裁定
    此部分不當，求為廢棄，即屬有據，爰由本院將原裁定此部
    分予以廢棄，並降低擔保金，而諭知如主文第二項所示。
五、依民事訴訟法第492 條、第95條、第78條規定，裁定如主文
    。
中    華    民    國   100    年    10    月    20    日
                  民事第八庭  審判長  許純芳
                              法  官  羅郁婷
                              法  官  黃呈熹
以上正本係照原本作成。
本裁定不得抗告。
中    華    民    國   100    年    10    月    20    日
                              書記官  傅美蓮